臺灣高等法院刑事判決　　　　　　　　　　　　　九十三年度上易字第一四０八號
　　上　訴　人　臺灣士林地方法院檢察署檢察官
　　被　　　告　甲○○
右上訴人因被告竊盜等案件，不服臺灣士林地方法院九十三年度易字第二八二號，中
華民國九十三年六月八日第一審判決（起訴案號：臺灣士林地方法院檢察署九十二年
度偵字第一０三九四號），提起上訴，並併案審理（臺灣士林地方法院檢察署九十三
年度偵字第四四０二號及第六三一０號），本院判決如左：
    主  文
原判決關於竊盜部分撤銷。
甲○○連續攜帶凶器於夜間毀壞安全設備侵入住宅竊盜，處有期徒刑捌月。
    事  實
一、甲○○因缺錢花用，竟基於概括犯意，意圖為自己不法之所有，連續於：
（一）民國（下同）九十二年八月二十三日晚上十一時三十分許，在臺北市○○區○○路一七五巷一號一樓，先徒手將設於上址之靂科技股份有限公司（以下稱
      靂公司）建築物上冷氣窗口內之冷氣機推開，再踰越具有防閑作用之安全設
      備冷氣窗口，而侵入無人居住之靂公司辦公室內，徒手竊取靂公司所有由
      負責人丙○○保管之包括易利信廠牌P800型（序號：0000 0000 0000 000號）
      、MAXON廠牌7940 型（序號：0000 0000 0000 000號）與WINDOW1廠牌WIN98型
      （序號：0000 0000 0000 00號） 在內之行動電話共十具與充電器五組，得手
      後隨即於同年八月二十六日，在臺北縣三重市○○街一九八號前，將其中易利
      信廠牌P800型（序號：0000 0000 0000 000號）行動電話一具（含充電器一組
      ）出賣予不知情之卓義盛、張堅石（所涉故買贓物罪嫌，經臺灣板橋地方法院
      檢察署檢察官為不起訴處分確定在案），卓義盛、張堅石經核對甲○○之國民
      之姓名、
      中不詳序號之行動電話七具販賣予不詳姓名年籍之人，計得款現金新臺幣一萬
      九千餘元，均已花用一空。嗣警方依前開遭竊之行動電話序號0000 0000 0000
      000 號，查得所搭配門號0000 000 000號之使用人為江睿哲後，再進而查明係
      購自張堅石，經張堅石表示原出賣人為甲○○，其後經警持搜索票於同年九月
      二十二日下午三時許，前往臺北縣蘆洲市○○路五四六號二樓甲○○居所搜索
      ，並扣得其餘甲○○所竊得之 MAXON廠牌7940型（序號：0000 0000 0000 000
      號）行動電話一具、WINDOW1 廠牌WIN98型（序號：0000 0000 0000 00號）行
      動電話一具、充電器一組，而悉上情。
（二）九十三年四月十九日二十一時十分許，至台北市大同區○○○路一九八號二樓
      四一室（丁○○所有，由其弟居住），竟持其父親林鴻吉所有客觀上足為凶器
      之鐵鎚一支，敲破玻璃窗，再破壞喇叭鎖，而於夜間侵入住宅，竊取雨傘一支
      、衣架二支、冷洗精五包、洗衣粉一包、柔情二瓶、垃圾桶一個、洗髮精二瓶
      、沐浴乳四瓶、洗碗精四瓶、威爾頓洗碗精二包、廚房用去污油二瓶、小麥草
      一瓶等物，得手欲離去之際，為鄰人王永成告知屋主丁○○趕到，並報警處理
      。
（三）九十三年七月三日十九時許，侵入台北市大同區○○○路一九八號三樓一三三
      室乙○○住處，趁范女外出，竊取化妝包一個（內有琥珀項鍊三條及玉珮項鍊
      二條），得手後，於翌日六時許，將項鍊拿到臺北市○○○路與涼州街口跳蚤
      市場販賣，賣出琥珀項鍊一條及玉珮項鍊二條，得款新台幣七百元，當場為乙○○循線發覺報警逮捕，並扣得琥珀項鍊二條。
二、案經靂公司負責人丙○○訴由臺北市政府警察局刑事警察大隊移請臺灣士林地
    方法院檢察署檢察官偵查起訴，經原審訊問被告後，被告為有罪之陳述，原審裁
    定進行簡式審判程序。暨臺北市政府警察局大同分局報請臺灣士林地方法院檢察
    署檢察官移送併案審理。
    理  由
一、訊據被告甲○○對事實欄一之（一）及（三）部分坦承不諱，核與被害人靂公
    司負責人丙○○及乙○○指訴相符，並有證人卓義盛、張堅石證述在卷可參，復
    有現場照片，贓物領據及「中古手機收購契約書」等附卷可參，此部分犯行堪予
    認定。
二、有關事實欄一之（二）部分，訊據被告固不諱言有敲玻璃及喇叭鎖，並拿取東西
    之事，為矢口否認竊盜，於原審辯稱：是王永成說家中有破銅爛鐵，但鑰匙放在
    房間內反鎖忘了拿出來，叫我拿東西將門打開，我拿鐵鎚破壞窗戶及喇叭鎖，進
    入裡面，王永成告訴我什麼東西都可以搬，我就搬，不是偷等語，於本院辯稱：
    是我父親林鴻吉偷的等語，前後不一，已難輕信，何況，林鴻吉已經檢察官不起
    訴處分確定，有不起訴處分書附卷可參，且質諸證人即住竊盜地同樓層十四室之
    王永成證稱：我有中度智障，我有告訴甲○○說人家住的地方不可以弄破，他都
    不聽，沒有叫他搬東西，我告訴他不要拿東西，他不聽，我沒辦法就跑去告訴阿
    姨等語（偵字第四四○二號卷第十八頁及第七二至七三頁），核與被害人丁○○
    稱：是王永成來告訴我等語相符（同上卷第六三頁），是被告所辯，即無依據，
    不可採信，此外，復有贓物領據、現場照片等附卷可參，並有鐵鎚一支扣案可佐
    ，此部分犯行亦堪認定。
三、核被告所為，事實欄（一）部分係犯刑法第三百二十一條第一項第二款之踰越安
    全設備竊盜罪，（二）部分係犯同法條第一項第一項第一、二、三款攜帶凶器於
    夜間毀壞安全設備侵入住宅竊盜罪，（三）部分係同法條第一項第一款夜間侵入
    反覆為之，為連續犯，應依攜帶凶器於夜間毀壞安全設備侵入住宅竊盜論以一罪
    ，並依法加重其刑。又事實欄（二）（三）部分，雖未據起訴，惟與起訴部分，
    具連續犯之裁判上一罪關係，本院自得併予審究。至扣案鐵鎚、鐵鉗及塑膠籃子
    ，非被告所有，亦非違禁物，爰不另為沒收之諭知。
四、原審以事證明確，予以論罪科刑，固非無見，惟未及審酌事實欄（二）及（三）
    部分之犯行，尚有未洽，檢察官上訴意旨，就此為指摘，為有理由，應由本院撤
    銷原判決改判，並自為判決，爰審酌被告犯罪動機、手段、所竊物品價值非鉅、
    所生危害、原審宣示緩刑後，又再犯案等情，量處如主文第二項所示之刑。
據上論斷，應依刑事訴訟法三百六十九條第一項前段、第三百六十四條、第二百九十
九條第一項前段、刑法第五十六條、第三百二十一條第一項第一、二、三款。
本案經檢察官呂丁旺到庭執行職務。
中　　　華　　　民　　　國　　九十三　　年　　　九　　　月　　二十九　　日
                              臺灣高等法院刑事第十庭
                                  審判長法  官　溫　耀　源
                                        法  官　吳　　  燦
                                        法  官　周　政　達
右正本證明與原本無異。
不得上訴。
                                        書記官  陳　菊　珍
中　　　華　　　民　　　國　　九十三　　年　　　九　　　月　　二十九　　日
附錄：本案論罪科刑法條全文
中華民國刑法第三百二十一條：
犯竊盜罪而有左列情形之一者，處六月以上、五年以下有期徒刑：
一、於夜間侵入住宅或有人居住之建築物、船艦或隱匿其內而犯之者。
二、毀越門扇、牆垣或其他安全設備而犯之者。
三、攜帶兇器而犯之者。
四、結夥三人以上而犯之者。
五、乘火災、水災或其他災害之際而犯之者。
六、在車站或埠頭而犯之者。
前項之未遂犯罰之。
